臺灣板橋地方法院刑事判決　　　　　　　 94年度訴字第689號
公　訴　人　臺灣板橋地方法院檢察署檢察官
被　　　告　甲○○
上列被告因毒品危害防制條例案件，經檢察官提起公訴（94年度
核退毒偵字第504 號），暨移送併案審理（94年度核退毒偵字第
792 號），本院於準備程序中，被告就被訴事實為有罪之陳述，
經告知被告簡式審判程序之旨，並聽取當事人之意見後，經本院
合議庭以裁定進行簡式審判程序，判決如下：
    主  文
甲○○連續施用第一級毒品，累犯，處有期徒刑拾月；又連續施
用第二級毒品，累犯，處有期徒刑柒月，應執行有期徒刑壹年肆
月。
    事  實
一、甲○○曾因施用第二級毒品安非他命案件，經本院以88年度
    毒聲字第2483號裁定送臺灣臺北看守所附設勒戒處所觀察、
    勒戒後，認無繼續施用毒品之傾向，嗣於88年5 月6 日，經
    臺灣板橋地方法院檢察署檢察官以88年度偵字第9922號、88
    年度偵緝字第717 號為不起訴處分確定；又因施用第二級毒
    品安非他命案件，經本院以88年度毒聲字第2483號裁定送觀
    察、勒戒後，仍認無繼續施用毒品之傾向，復於88年5 月18
    日，再由同前檢察署檢察官以88年度偵字第3414號為不起訴
    處分確定；再因施用第二級毒品安非他命案件，經本院裁定
    觀察、勒戒後，認有繼續施用毒品之傾向，於88年10月11
    日，經同前檢察署檢察官以88年度偵字第15516 號、16535
    號聲請簡易判決處刑，並經本院於89年2 月9 日，以88年度
    重簡字第1146號判處有期徒刑4 月，如易科罰金以3 佰元折
    算1 日，嗣於90年2 月5 日確定，而於同（90）年4 月10日
    易科罰金執行完畢；又甲○○另因施用第一級毒品海洛因與
    第二級毒品安非他命案件，經臺灣臺北地方法院檢察署檢察
    官，於90年6 月9 日以90年度偵字第5725號聲請簡易判決處
    刑，嗣經臺灣臺北地方法院於90年9 月5 日，以90年度訴字
    第78 0號判處有期徒刑10月，於同（90）年10月15日確定，
    並於92年2 月28日執行完畢；詎其仍不知悔改，基於各別施
    用第一級毒品海洛因與第二級毒品安非他命之概括犯意，自
    民國94年1 月5 日起至同（94）年1 月18日下午5 至7 時止
    ，分別在臺北縣土城市○○路27巷72號3 樓租屋處與台北市
    臺北橋不詳址之朋友住處，各自以海洛因放置於香菸點燃之
    方式連續施用第一級毒品海洛因多次；或將安非他命放置於
    吸食器再以打火機燒烤點燃之方式施用連續施用第二級毒品
    安非他命多次，平均每隔2 、3 天施用第一級毒品海洛因與
    第二 級毒品安非1 次。
二、嗣甲○○於94年1 月7 日凌晨4 時10分至35分許間，與友人
    丁○○至臺北縣樹林市○○街67號6 樓丁○○住處欲找丁○○之女友時，為警查獲，並扣得丁○○所有之第一級毒品海
    洛因3 包（淨重0 點9 公克）、第二級毒品安非他命6 包（
    淨重25點9 公克）、吸食器1 組、分裝鏟7 支、分裝袋1 包
    、殘渣袋15只等物（丁○○涉犯上開毒品案件部分，另由檢
    察官偵辦），嗣甲○○經警移送檢察官偵訊後，經檢察官諭
    知具保釋放；隨後甲○○復於94年1 月19日15時10分許，在
    臺北縣土城市○○路27巷72號3 樓租屋處為警查獲，並扣得
    非屬甲○○所有之第一級毒品海洛因殘渣袋2 個、第二級毒
    品安非他命殘渣袋3 個、安非他命吸食器1 個、注射針筒7
    支等物（丙○○涉犯上開毒品案件部分，另由檢察官偵辦）
    。
三、案經臺北縣政府警察局土城分局報請臺灣板橋地方法院檢察
    署檢察官偵查起訴，暨同署檢察官移送併案審理（94年度核
    退毒偵字第792 號）。
    理  由
一、上揭事實，業據被告甲○○於本院調查及審理時供承不諱，
    又被告甲○○於如事實欄第二段所述之時間經警二次查獲，
    分別予以採尿後，經送檢驗結果，各有安非他命陽性反應與
    嗎啡陽性反應等情，此有台灣檢驗科技股份有限公司濫用藥
    物尿液檢驗報告共2 紙在卷足憑（94年度核退毒偵字第504
    號偵查卷第26頁；94年度毒偵字第257 號偵查卷第42頁）；
    綜上調查，本件事證明確，被告施用第一級毒品海洛因與第
    二級毒品安非他命等犯行應堪認定。
二、查海洛因與安非他命分別屬於毒品危害防制條例第2 條第2
    項第1 款所列之第一級毒品與第2 款所列之第二級毒品；按
    被告甲○○係分別施用上開第一級毒品海洛因與第二級毒品
    安非他命各等情，業據其於本院調查及審理時供明在卷；核
    被告甲○○所為，係犯毒品危害防制條例第10條第1 項施用
    第1 級毒品罪與第2 項之施用第二級毒品罪；被告持有上開
    第一級毒品海洛因與持有第二級毒品安非他命罪之低度行為
    分別為施用第一級毒品海洛因與施用第二級毒品安非他命之
    高度行為所吸收，均不另論罪；被告先後多次施用第一級毒
    品海洛因與施用第二級毒品安非他命犯行，均時間緊接，犯
    罪構成要件相同，顯係各基於概括之犯意反覆為之，均應依
    連續犯之規定各論以一罪並加重其刑。移送併案審理施用第
    一級毒品海洛因與第二級毒品安非他命部分（94年度核退毒
    偵字第792 號，含94年度毒偵字第257 號偵查卷，即指94年
    1 月7 日凌晨4 時10分至35分許間被警查獲施用毒品部分）
    ；雖未據起訴，惟因上開漏未起訴施用第一級毒品海洛因與
    第二級毒品安非他命部分，因與本件前揭已起訴判決有罪部
    分（94年度核退毒偵字第504 號）之施用第一級毒品海洛因
    與第二級毒品安非他命部分，各有連續犯裁判上一罪之關係
    ，基於審判不可分之關係，本院自得併予審理，合併敘明。
    查被告有如事實欄第一段所述之犯罪科刑執行情形，此有臺
    灣高等法院被告全國前案紀錄表1 紙在卷足憑，其於有期徒
    刑執行完畢後，5 年內再犯本件有期徒刑之本罪，應依累犯
    之規定遞予加重其刑。爰審酌被告再犯本件連續施用毒品案
    件，與其施用第一級毒品海洛因與第二級毒品安非他命之時
    間僅達半個月，平均每隔2 、3 天施用第一級毒品海洛因與
    毒品安非他命1 次等之犯罪動機、目的、手段及所生危害；
    惟被告於犯罪後已坦承犯行，態度良好等一切情狀，分別量
    處如主文第1 項所示之刑，並定其應執行刑，以示懲儆。
三、查原起訴書所指即如上開事實欄第二段所述於94年1 月19日
    15 時10 分許，在土城市○○路27巷72號3 樓租屋處為警查
    扣之上揭第一級毒品海洛因殘渣袋2 個、第二級毒品安非他
    命殘渣袋3 個、安非他命吸食器1 個、注射針筒7 支等物，
    業據被告於警詢與偵查中時否認其本人所有，辯稱係其先生
    乙○○之友人（即丙○○）所有等語（94年度核退毒偵字第
    504 號偵查卷第5 頁、94年度毒偵字第700 號偵查卷第9 頁
    、第30頁至第33頁）；且證人乙○○於本院審理時，亦證稱
    上開物品為丙○○所有，因其本人（乙○○）與其妻即被告
    住於上開土城市○○路27巷72號3 樓之一間房間，丁○○與
    其女友住於林凱欣住於另一間房間；丙○○則住另一間房間
    ，其本人與丙○○均有施用毒品，案發當時均有採尿等語在
    卷（本院卷第120 頁；按丙○○與乙○○涉犯上開毒品罪案
    件部分，已另由檢察官偵辦；上開物品已另行沒收或沒收銷
    燬）；另前開移送併案意旨書事實所指即如上開事實欄第二
    段所述於94年1 月7 日凌晨4 時10分至35分許間，臺北縣樹
    林市○○街67號6 樓丁○○住處經警查獲扣得之第一級毒品
    海洛因3 包（淨重0 點9 公克）、第二級毒品安非他命6 包
    （淨重25點9 公克）、吸食器1 組、分裝鏟7 支、分裝袋1
    包、殘渣袋15只等物，被告於警詢及偵查中均辯稱係丁○○
    所有；而同案被告丁○○於偵查中則供承前揭經警查扣之物
    品係其本人所有等語明確（94年度毒偵字第257 號偵查卷第
    18頁至第21頁；上開物品已另於被告丁○○毒品案件沒收或
    沒收銷燬）；綜上調查，上開經警查扣之第一級毒品海洛因
    殘渣袋2 個、第二級毒品安非他命殘渣袋3 個、安非他命吸
    食器1 個、注射針筒7 支等物，及第一級毒品海洛因3 包（
    淨重0 點9 公克）、第二級毒品安非他命6 包（淨重25 點9
    公克）、吸食器1 組、分裝鏟7 支、分裝袋1 包、殘渣袋15
    只等物，因均非屬被告甲○○所有，或供犯罪所用之物，爰
    均不予宣告沒收或宣告沒收銷燬之，合併敘明。
據上論斷，應依刑事訴訟法第273 條之1 第1 項、第299 條第1
項前段，毒品危害防制條第10條第1 項、第2 項、刑法第11條前
段、第56條、第47條、第51條第5 款，判決如主文。
本案經檢察官陳孟黎到庭執行職務。
中　　華　　民　　國　　94　　年　　8 　　月　31 　　日
              刑事第五庭    法　官  陳坤地
上列正本證明與原本無異。
如不服本判決，應於判決送達後10日內向本院提出上訴狀。
                            書記官  李淑秋
中　　華　　民　　國　　94　　年　　9 　　月　　6 　　日
附錄本案論罪科刑法條全文
毒品危害防制條例第10條：
施用第1級毒品者，處6月以上5年以下有期徒刑。
施用第2級毒品者，處3年以下有期徒刑。
